# 上市公司委托贷款给联营企业，是否属于资金占用，

提问人：hunaipeng 时间：2011-01-28 08:55:15
是否需要在《控股股东及其他关联方资金占用情况专项说明报告》中披露？

回答人：chenyiwei
根据证监发[2003]56号文，“通过银行或非银行金融机构向关联方提供委托贷款”是属于禁止的关联方资金占用。并且 56 号文也明确该文件中的“关联方”定义系按照会计准则口径。 但现在沪深交易所规定的“资金占用情况表”格式基本上都是按照上市规则的口径披露的。其中对于上市公司的联营企业，因为上市规则不认为是关联方，所以表格中似乎找不到填列该笔委托贷款的地方。不过个人建议还是需要披露的。

回答人：chenyiwei
回复 板凳 zhkj00 的帖子按照证监发[2003]56号文，上市公司向关联方提供委托贷款应当是不允许的。
证监发[2003]56号文第四条： 　　四、依法追究违规占用资金和对外担保行为的责任 　　（一）中国证监会与国务院国有资产监督管理委员会（以下简称“国资委”）等部门加强监管合作，共同建立规范国有控股股东行为的监管协作机制，加大对违规占用资金和对外担保行为的查处力度，依法追究相关当事人的法律责任。 　　（二）上市公司及其董事、监事、经理等高级管理人员违反本《通知》规定，中国证监会将责令整改，依法予以处罚，并自发现上市公司存在违反本《通知》规定行为起 12 个月内不受理其再融资申请。 　　（三）上市公司控股股东违反本《通知》规定或不及时清偿违规占用上市公司资金的，中国证监会不受理其公开发行证券的申请或其他审批事项，并将其资信不良记录向国资委、中国银行业监督管理委员会和有关地方政府通报。 　　国有控股股东违反本《通知》规定的，国有资产监督管理机构对直接负责的主管人员和直接责任人依法给予纪律处分，直至撤销职务；给上市公司或其他股东利益造成损失的，应当承担相应的赔偿责任。非国有控股股东直接负责的主管人员和直接责任人违反本《通知》规定的，给上市公司造成损失或严重损害其他股东利益的，应负赔偿责任，并由相关部门依法处罚。构成犯罪的，依法追究刑事责任。

提问人：嫂嫂自重 时间：2019-08-07 17:28:35
陈版您好，目前我发现的情况是这样的。 上市公司通过增资的方式进入联营其，然后控股股东进而占用联营企业的资金，联营企业非上市公司年审会计师审计。 那么这种情况，是否属于资金占用的情况？

回答人：chenyiwei
这两者之间如果存在关联的，则应认定为控股股东资金占用。关键是要如何取证证明这两者之间的关联。